臺灣桃園地方法院刑事判決
110年度交簡上字第258號
上  訴  人
即  被  告  江萬春


上列上訴人即被告因公共危險案件，不服本院中華民國110年7月
30日所為110年度壢交簡字第1561號第一審刑事簡易判決（聲請
簡易判決處刑書案號：110年度速偵字第2831號），提起上訴，
本院管轄第二審之合議庭判決如下：
    主      文
上訴駁回。
    事實及理由
一、本案經本院合議庭審理結果，認原審簡易判決以上訴人即被
    告江萬春所為係犯刑法第185條之3第1項第1款之不能安全駕
    駛動力交通工具罪，判處被告有期徒刑5月，如易科罰金，
    以新臺幣（下同）1,000元折算1日，認事用法及量刑均無不
    當，應予維持，除證據補充「被告於本院準備程序及審理時
    之自白」（見本院110年度交簡上字第258號第58、76、77頁
    ），及理由補充「被告於行為後，刑法第185條之3規定業於
    民國111年1月28日修正公布，並自同年1月30日生效施行，
    修正前刑法第185條之3第1項第1款規定為：『駕駛動力交通
    工具而有下列情形之一者，處2年以下有期徒刑，得併科20
    萬元以下罰金：一、吐氣所含酒精濃度達每公升0.25毫克或
    血液中酒精濃度達百分之0.05以上』，修正後則規定：『駕駛
    動力交通工具而有下列情形之一者，處3年以下有期徒刑，
    得併科30萬元以下罰金：一、吐氣所含酒精濃度達每公升0.
    25毫克或血液中酒精濃度達百分之0.05以上』，經比較新舊
    法結果，新法提高法定刑上限，修正後規定並未較有利於被
    告，依刑法第2條第1項前段規定，自應適用行為時即修正前
    刑法第185條之3第1項第1款規定論處。」外，其餘均引用原
    審簡易判決記載之事實、證據及理由（含臺灣桃園地方檢察
    署檢察官110年度速偵字第2831號聲請簡易判決書，如附件
    ）。
二、被告上訴意旨略以：我身體不好，今年7月6日甫因敗血症及
    急性攝護腺炎住院治療數日，又僅依賴老人年金餬口度日，
    無力繳納易科罰金，請求從輕量刑及宣告緩刑等語。
三、按關於刑之量定係實體法上賦予法院得為自由裁量之事項，
    倘其未有逾越法律所規定之範圍，或濫用其權限，即不得任
    意指摘為違法（最高法院75年度台上字第7033號判決意旨參
    照）。又刑罰之量定，固屬法院自由裁量之職權行使，但仍
    應審酌刑法第57條所列各款事由及一切情狀，為酌量輕重之
    標準。在同一犯罪事實與情節，如別無其他加重或減輕之原
    因，下級審法院量定之刑，亦無過重或失輕之不當情形，則
    上級審法院對下級審法院之職權行使，原則上應予尊重（最
    高法院85年度台上字第2446號判決意旨參照）。準此，刑之
    量定，乃法律賦予法院自由裁量之事項，倘於科刑時，已以
    行為人之責任為基礎，並斟酌刑法第57條所列各款事項，而
    未逾越法定刑度，或濫用裁量權限，即難謂違法。查被告所
    犯刑法第185條之3第1項第1款之不能安全駕駛動力交通工具
    罪，其法定最低本刑為有期徒刑2月，而原審於量刑時，已
    審酌被告服用酒類後，於不能安全駕駛之情形下，仍駕駛自
    用小客車上路，被告之行為已危及道路交通安全，並缺乏尊
    重其他用路人生命、財產安全之觀念，兼衡被告遭查獲後，
    經測得之吐氣所含酒精濃度達每公升0.39毫克之犯罪情節，
    及其於警詢自述之智識程度、職業、家庭經濟狀況、犯後坦
    承犯行之態度等一切情狀，量處有期徒刑5月，並諭知易科
    罰金之折算標準，可認原審已就刑法第57條各款所列科刑事
    項在適法範圍內加以裁量，其量定之刑罰，客觀上並未逾越
    法定刑度，亦無濫用裁量權限之情形，自不得認其量刑有何
    不當。至原審雖未及審酌被告上訴後所提出診斷證明書、國
    稅局財產清單及所得清單等科刑資料，然本院認原審量處被
    告有期徒刑5月，縱使審酌上情，原審量刑仍屬妥適，本院
    自應予維持。從而，被告以原審量刑過重為由，提起上訴，
    為無理由，應予駁回。至原審雖未及比較修正刑法第185條
    之3第1項之新舊法適用，惟因本案於比較新舊法後仍適用行
    為時法，因法律適用結果並無不同，對判決不生影響，上訴
    審無庸予以撤銷改判，附此敘明。
四、至被告雖執前詞請求給予緩刑宣告云云。惟按緩刑之宣告，
    除應具備刑法第74條所定條件外，並須有可認為以暫不執行
    刑罰為適當之情形，始得為之。法院對於具備緩刑要件之刑
    事被告，是否以暫不執行刑罰為適當，應由法院就被告之性
    格、犯罪狀況、有無再犯之虞及能否由於刑罰之宣告而策其
    自新等一切情形，予以審酌裁量（最高法院109年度台上字
    第4267號判決意旨參照）。查被告前因故意犯罪受有期徒刑
    以上刑之宣告，執行完畢後，5年以內未曾因故意犯罪受有
    期徒刑以上刑之宣告，有臺灣高等法院被告前案紀錄表在卷
    可佐（本院交簡上卷第29至33頁），惟酒醉駕車肇事致人死
    傷，時有所聞，立法機關因此多次修法提高酒醉駕車之刑度
    ，政府機關亦不斷透過各種方式宣導酒醉駕車之危害性，此
    為公眾週知之事實，被告對於酒後不能駕車，及酒醉駕車之
    危險性，應有相當之認識，則被告前於93年、98年、104年
    間各有1次因酒駕之公共危險案件，經法院判處罪刑確定，
    有前揭被告前案紀錄表在卷可佐，本案係第4次為酒後駕車
    之犯行，可見被告漠視政府對酒後不得駕駛動力交通工具之
    誡命，仍存有僥倖心理，難認無再犯之虞。本院因認被告所
    宣告之刑，並無以暫不執行刑罰為適當之情形，爰不予宣告
    緩刑。故被告上訴意旨請求本院給予緩刑宣告，亦無理由，
    應予駁回。
據上論斷，應依刑事訴訟法第455條之1第1項、第3項、第368條
、第373條，判決如主文。
本案經檢察官詹東祐聲請簡易判決處刑，檢察官劉倍到庭執行職
務。
中　　華　　民　　國　　111 　年　　3 　　月　　16　　日
                  刑事第十八庭　　審判長法  官　陳囿辰

                                        法  官  姚懿珊

                                        法  官　羅文鴻
以上正本證明與原本無異。
不得上訴。
　　　　　　　　　　　　　　　          書記官　陳芳蘭
中　　華　　民　　國　　111 　年　　3 　　月　　16　　日
【附件】
臺灣桃園地方法院刑事簡易判決　　 110年度壢交簡字第1561號
聲　請　人　臺灣桃園地方檢察署檢察官
被　　　告　江萬春


上列被告因公共危險案件，經檢察官聲請以簡易判決處刑（110
年度速偵字第2831 號），本院判決如下：
    主      文
江萬春犯不能安全駕駛動力交通工具罪，處有期徒刑伍月，如易
科罰金，以新臺幣壹仟元折算壹日。
    事實及理由
一、本案犯罪事實及證據，均引用檢察官聲請簡易判決處刑書之
    記載（如附件）。
二、核被告江萬春所為，係犯刑法第185 條之3 第1 項第1 款之
    吐氣所含酒精濃度達每公升零點二五毫克以上而駕駛動力交
    通工具罪。爰審酌被告服用酒類後，於不能安全駕駛之情形
    下，仍駕駛自用小客車上路，被告之行為已危及道路交通安
    全，並缺乏尊重其他用路人生命、財產安全之觀念，兼衡被
    告遭查獲後，經測得之吐氣所含酒精濃度達每公升0.39毫克
    之犯罪情節，及其於警詢自述之智識程度、職業、家庭經濟
    狀況、犯後坦承犯行之態度等一切情狀，量處如主文所示之
    刑，並諭知易科罰金之折算標準。
三、據上論斷，應依刑事訴訟法第449 條第1 項前段、第3 項、
    第454 條第2 項，刑法第185 條之3 第1 項第1 款、第41條
    第1 項前段，刑法施行法第1 條之1 第1 項，逕以簡易判決
    處刑如主文。
四、如不服本判決，得於判決書送達之翌日起20日內，以書狀敘
    述理由（須附繕本），向本院合議庭提起上訴。
中    華    民    國   110    年    7     月    30    日
                  刑事第十七庭    法  官  李思緯
以上正本證明與原本無異。
如不服本判決，應於判決送達後20日內向本院提出上訴狀（應附
繕本）。
                                  書記官  薛福山
中    華    民    國   110    年    8     月    3     日



附錄本案論罪科刑依據之法條：
中華民國刑法第185條之3
駕駛動力交通工具而有下列情形之一者，處 2 年以下有期徒刑
，得併科 20 萬元以下罰金：
一、吐氣所含酒精濃度達每公升零點二五毫克或血液中酒精濃度
    達百分之零點零五以上。
二、有前款以外之其他情事足認服用酒類或其他相類之物，致不
    能安全駕駛。
三、服用毒品、麻醉藥品或其他相類之物，致不能安全駕駛。
因而致人於死者，處 3 年以上 10 年以下有期徒刑；致重傷者
，處 1 年以上 7 年以下有期徒刑。
曾犯本條或陸海空軍刑法第 54 條之罪，經有罪判決確定或經緩
起訴處分確定，於五年內再犯第 1 項之罪因而致人於死者，處
無期徒刑或 5 年以上有期徒刑；致重傷者，處 3 年以上 10 年
以下有期徒刑。

附件：
臺灣桃園地方檢察署檢察官聲請簡易判決處刑書
                                   110年度速偵字第2831號
    被      告  江萬春  男  74歲（民國00年0月0日生）
                        住桃園市○鎮區○○路00號
                        國民身分證統一編號：Z000000000號
上列被告因公共危險案件，業經偵查終結，認為宜聲請以簡易判
決處刑，茲將犯罪事實及證據並所犯法條分敘如下：
        犯罪事實
一、江萬春自民國110 年7 月2 日下午5 時許起至同日晚間7 時
    許止，在桃園市中壢區某處飲用啤酒，明知飲酒後已達不得
    駕駛動力交通工具之程度，仍基於酒後駕駛動力交通工具之
    犯意，於同日晚間9 時許，自桃園市○○區○○路00○0 號
    駕駛車牌號碼00-0000 號自用小客車準備離去，旋即為警當
    場攔檢盤查，並於同日晚間9 時17分許，測得吐氣所含酒精
    濃度達每公升0.39毫克。
二、案經桃園市政府警察局中壢分局報告偵辦。
        證據並所犯法條
一、上揭犯罪事實，業據被告江萬春於警詢及本署偵訊中坦承不
    諱，復有酒精測定紀錄表、桃園市政府警察局舉發違反道路
    交通管理事件通知單各1 份在卷可稽，被告犯嫌堪以認定。
二、核被告所為，係犯刑法第185條之3第1項第1款之公共危險罪
    嫌。
三、依刑事訴訟法第451條第1項聲請逕以簡易判決處刑。
    此  致
臺灣桃園地方法院
中    華    民    國   110    年    7     月    7     日
                              檢  察  官  詹東祐
本件證明與原本無異
中    華    民    國   110    年    7     月    20    日
                              書  記  官  張幃淵
附記事項：
本件係依刑事訴訟法簡易程序辦理，法院簡易庭得不傳喚被告、
輔佐人、告訴人、告發人等出庭即以簡易判決處刑；被告、被害
人、告訴人等對告訴乃論案件如已達成民事和解而要撤回告訴或
對非告訴乃論案件認有受傳喚到庭陳述意見之必要時，請即另以
書狀向簡易法庭陳述或請求傳訊。
所犯法條：
中華民國刑法第185條之3
駕駛動力交通工具而有下列情形之一者，處2 年以下有期徒刑，
得併科20萬元以下罰金：
一、吐氣所含酒精濃度達每公升零點二五毫克或血液中酒精濃度
    達百分之零點零五以上。
二、有前款以外之其他情事足認服用酒類或其他相類之物，致不
    能安全駕駛。
三、服用毒品、麻醉藥品或其他相類之物，致不能安全駕駛。
因而致人於死者，處3 年以上10年以下有期徒刑；致重傷者，處
1 年以上7 年以下有期徒刑。
曾犯本條或陸海空軍刑法第54條之罪，經有罪判決確定或經緩起
訴處分確定，於五年內再犯第1 項之罪因而致人於死者，處無期
徒刑或5 年以上有期徒刑；致重傷者，處3 年以上10年以下有期
徒刑。